臺灣桃園地方法院刑事判決　　　　　　　 96年度訴字第734號
公　訴　人　臺灣桃園地方法院檢察署檢察官
被　　　告　甲○○
上列被告因違反毒品危害防制條例案件，經檢察官提起公訴（96
年度毒偵字第266 、431 號），被告於本院準備程序進行中，就
被訴事實為有罪之陳述，經本院告知簡式審判程序意旨，並聽取
公訴人及被告之意見後，本院合議庭裁定由受命法官獨任依簡式
審判程序審理，並判決如下：
    主  文
甲○○施用第一級毒品，處有期徒刑柒月，扣案之注射針筒壹支
沒收。又施用第一級毒品，處有期徒刑柒月，扣案之第一級毒品
海洛因壹包（淨重零點零柒公克、空包裝重零點貳陸公克）沒收
銷燬之。應執行有期徒刑壹年，扣案之第一級毒品海洛因壹包（
淨重零點零柒公克、空包裝重零點貳陸公克）沒收銷燬之；注射
針筒壹支沒收。
    事  實
一、甲○○前因施用毒品案件，經本院於民國89年4 月19日以89
    年毒聲字第2759號裁定送觀察、勒戒，因認有繼續施用毒品
    傾向，再經本院於90年8 月16日以90年毒聲字第3513號裁定
    令入戒治處所施以強制戒治，復經本院於90年12月31日以90
    年毒聲字第5098號裁定停止戒治處分交付保護管束，於91年
    1 月16日因停止戒治出所，後於91年8 月19日強制戒治期滿
    執行完畢，而經臺灣桃園地方法院檢察署檢察官於91年8 月
    27日以91年度戒偵字第478 號為不起訴處分確定。詎甲○○
    仍未戒除毒癮，竟基於施用第一級毒品之犯意，於95年10月
    31日下午3 時許，在其位於桃園縣中壢市○○路79巷36號之
    住處，以使用其所有之注射針筒注射之方式，施用第一級毒
    品海洛因1 次。復另基於施用第一級毒品之犯意，於95年12
    月19日下午某時，在其上址住處，以使用其所有之注射針筒
    （未扣案）注射之方式，施用第一級毒品海洛因1 次。嗣先
    於95年11月2 日下午4 時30分許，為警在桃園縣桃園市○○
    ○路○ 段391 號前查獲，並扣得其所有而供施用第一級毒品
    所用之注射針筒1 支；後於95年12月20日下午3 時30分許，
    為警在桃園縣桃園市○○路與文中路口查獲，並扣得其所有
    之第一級毒品海洛因1 包（淨重0 ．07公克、空包裝重0 ．
    26公克）。
二、案經桃園縣政府警察局桃園分局報告臺灣桃園地方法院檢察
    署檢察官偵查起訴。
    理  由
一、程序部分：本件被告甲○○所犯係死刑、無期徒刑或最輕本
    刑為三年以上有期徒刑以外之罪，亦非屬臺灣高等法院管轄
    第一審之案件，其於準備程序中就被訴事實為有罪之陳述，
    經本院告知簡式審判程序之旨，並聽取當事人意見後，經本
    院合議庭依刑事訴訟法第273 條之1 第1 項規定裁定由受命
    法官獨任進行簡式審判程序，合先敘明。
二、訊據被告甲○○對於上揭時、地，其分別各施用第一級毒品
    海洛因1 次之事實坦承不諱，又經將被告先後於95年11月2
    日下午6 時22分許、95年12月20日下午5 時10分許為警所採
    集之尿液送驗結果，亦各呈嗎啡陽性、鴉片類陽性反應，有
    台灣檢驗科技股份有限公司分別於95年11月21日、96年1 月
    23日出具之濫用藥物尿液檢驗報告各1 紙，及桃園縣政府警
    察局桃園分局被採尿人姓名編號對照表2 紙附卷可稽，此外
    ，復有上開被告所有之第一級毒品海洛因1 包（淨重0 ．07
    公克、空包裝重0 ．26公克），及其所有供其施用第一級毒
    品所用之注射針筒1 支扣案為證，而扣案之白粉1 包送請法
    務部調查局鑑定，送驗白粉含有第一級毒品海洛因成分無訛
    ，有該局96年2 月16日調科壹第00000000000 號鑑定書1 紙
    附卷足參。至被告雖於本院審理中陳稱：伊不知道於95年11
    月2 日為警查扣之注射針筒1 支，是如何來的，因為案發當
    時伊有想戒掉毒品，所以有吃解藥，以致精神有點恍惚，印
    象中好像是從伊口袋拿出來，但伊是在案發前二天施用毒品
    ，應該不可能會帶在身上云云，然被告於警詢、檢察官訊問
    時供稱：扣案之注射針筒1 支為伊所有，因伊使用過忘記丟
    棄，所以為警查獲時持有等語明確，而佐以被告就其係使用
    其所有之注射針筒注射之方式，施用第一級毒品海洛因一節
    供明在卷，及被告亦不否認扣案之注射針筒1 支係從伊口袋
    拿出來等情，堪認應以被告於警詢、檢察官訊問時所為之上
    開供述較為可採，是上開扣案之注射針筒1 支，為被告所有
    供其於95年10月31日犯施用第一級毒品罪所用之物。綜上，
    本件事證明確，被告上揭犯行足可認定，應依法論科。
三、核被告甲○○所為，均係犯毒品危害防制條例第10條第1 項
    之施用第一級毒品罪。被告非法持有第一級毒品海洛因，進
    而施用，其持有之低度行為均應被施用之高度行為所吸收，
    不另論其非法持有第一級之罪。再被告所犯上開二罪間，犯
    意各別，應分論併罰。查被告前因施用毒品案件，經本院於
    89年4 月19日以89年毒聲字第2759號裁定送觀察、勒戒，因
    認有繼續施用毒品傾向，再經本院於90年8 月16日以90年毒
    聲字第3513號裁定令入戒治處所施以強制戒治，復經本院於
    90年12月31日以90年毒聲字第5098號裁定停止戒治處分交付
    保護管束，於91年1 月16日因停止戒治出所，後於91年8 月
    19日強制戒治期滿執行完畢，而經臺灣桃園地方法院檢察署
    檢察官於91年8 月27日以91年度戒偵字第478 號為不起訴處
    分確定等情，有臺灣高等法院被告前案紀錄表及刑案資料查
    註紀錄表各1 份附卷為憑，其於前次強制戒治執行完畢釋放
    後，5 年內再犯毒品危害防制條例第10條第1 項之罪，是依
    毒品危害防制條例第23條第2 項之規定，應予依法追訴。爰
    審酌被告前經本院裁定送觀察、勒戒；強制戒治執行完畢後
    ，仍不知悔改、警惕，猶繼續施用毒品，本不宜寬貸，及其
    素行，惟念及此乃自戕行為、被告犯後已坦承悔悟等一切情
    狀，分別量處如主文所示之刑，並依法定其應執行之刑。
四、末查，前述扣案之第一級毒品海洛因1 包（淨重0 ．07公克
    、空包裝重0 ．26公克），係屬毒品，應依毒品危害防制條
    例第18條第1 項前段規定，不問屬於犯人與否，宣告沒收並
    銷燬之。至前述扣案之注射針筒1 支，係被告所有供其於95
    年10月31日犯施用第一級毒品罪所用之物，詳如前述，應依
    刑法第38條第1 項第2 款規定宣告沒收。另上開被告所有供
    其於95年12月19日犯本件施用第一級毒品罪所用之注射針筒
    ，並未扣案，且該注射針筒前為被告丟棄而滅失一情，業經
    被告於本院審理中供述明確在卷，是已無沒收之必要，爰不
    宣告沒收之，併此敘明。
五、臺灣桃園地方法院檢察署檢察官併辦意旨略以：被告甲○○
    於95年11月24日晚間11時許，在其位於桃園縣中壢市○○路
    79巷36號之住處房間，施用第一級毒品海洛因，與已經起訴
    部分具有接續犯之事實上一罪關係（96年毒偵字第1560號）
    ，爰移送本院併案審理云云。惟查，於95年7 月1 日生效施
    行之新刑法已刪除連續犯之規定，揆諸刪除連續犯之立法目
    的，乃基於連續犯原本即為數罪及刑罰公平原則之考量，如
    認為於刪除連續犯之規定後，可改採集合犯、接續犯關係聲
    請本件之併辦，豈非違背當初刪除連續犯規定之初衷？遑論
    前揭移送併辦之犯行，與上開經起訴二次施用第一級毒品之
    犯行，並非時間緊接，已有差距，則殊難認為被告所為上開
    各次施用第一級毒品海洛因之犯行係基於單一之犯意。基此
    ，前揭併辦部分之犯罪事實，自非起訴效力所及，本院不得
    併予審究，檢察官移送本院併案審理，即有未合。本院爰將
    移送併辦部分退由檢方另行偵處，附此敘明。
據上論斷，應依刑事訴訟法第273 條之1 第1 項、第299 條第1
項前段，毒品危害防制條例第10條第1 項、第2 項、第18條第1
項前段，刑法第11條、第51條第5 款、第38條第1 項第2 款，判
決如主文。
本案經檢察官鄭東峰到庭執行職務。
中　　華　　民　　國　　96　　年　　5 　　月　　8 　　日
                        刑事第十二庭法  官  王美玲
以上正本證明與原本無異。
如不服本判決，應於判決送達後10日內向本院提出上訴狀（應附
繕本）， 上訴於臺灣高等法院。
                                    書記官  吳玉蘭
中　　華　　民　　國　　96　　年　　5 　　月　　8 　　日
附錄本案論罪科刑法條：
毒品危害防制條例第10條第1 項
施用第一級毒品者，處六月以上五年以下有期徒刑。
